【裁判字號】    89,上易,1301
【裁判日期】    891222
【裁判案由】    妨害兵役
【裁判全文】
臺灣高等法院高雄分院刑事判決    八十九年度上易字第一三一號
    上  訴  人
    即  被  告  甲○○
右上訴人因妨害兵役案件，不服臺灣高雄地方法院八十九年度易緝字第一五三號，中
華民國八十九年六月二十日第一審判決（起訴案號：臺灣高雄地方法院檢察署八十八
年度偵字第九一○○號）提起上訴，本院判決如左：
    主  文
上訴駁回。
    事  實
一、甲○○前於民國八十三年一月十四日，因恐嚇罪經法院判處有期徒刑一年六月確
    定，八十四年五月十九日假釋出獄，八十五年一月二十日假釋期滿，執行完畢，
    仍不知謹慎。其係後備軍人，原住高雄縣湖內鄉○○村○○路○段二十號，竟於
    八十七年九月間，遷出上開住所，移居至桃園縣中壢市，竟無故不依規定申報，
    致使高雄縣團管區司令部所發指定應於八十八年一月十六日前往田單軍營報到之
    教育召集令無法送達其本人。
二、案經臺南師管區司令部移送臺灣高雄地方法院檢察署檢察官偵查起訴。
   理  由
一、右揭事實，業據上訴人即被告甲○○（下稱被告）自於原審調查時供承不諱，並
    經證人謝明飛（甲○○之父）於警訊時陳明在卷，復據移案機關函敘甚詳，暨有
    教育召集令回執附卷可稽，罪証明確，被告犯行堪予認定。
二、核被告所為，係犯妨害兵役治罪條例第十一條第三項、第一項第三款之罪，應依
    同條例第七條第一項科刑。又被告前於八十三年一月十四日，因恐嚇罪經判處有
    期徒刑一年六月確定，八十四年五月十九日假釋出獄，八十五年一月二十日假釋
    期滿，執行完畢，其於執行完畢後五年以內再犯本案有期徒刑以上之罪，為累犯
    ，應依法加重其刑。
三、原審因而適用妨害兵役治罪條例第十一條第三項、第一項第三款、第七條第一項
    ，刑法第十一條前段、第四十七條、第四十一條、罰金罰鍰提高標準條例第二條
    ，並審酌被告之品性、犯罪之手段、目的、所生危害、犯罪後之態度及其他一情
    狀，量處有期徒刑三月，並諭知易科罰金之折算標準。經核原判決認事用法均無
    不合，量刑亦甚妥適，被告上訴意旨，否認犯罪，指摘原判決不當，為無理由，
    應予駁回。
據上論斷，應依刑事訴訟法第三百六十八條，判決如主文。
本案經檢察官林炎昇到庭執行職務。
中    華    民    國     八十九     年      十二      月     二十二   日
                              臺灣高等法院高雄分院刑事第八庭
                                  審判長法官  郭雅美
                                        法官  張盛喜
                                        法官  莊飛宗
右正本證明與原本無異。
不得上訴。
                                      書記官  張宗芳
中    華    民    國     八十九     年      十二      月    二十七    日
附錄：本判決論罪科刑法條全文
妨害兵役治罪條例第十一條第一項第三款、第三項：
後備軍人有左列行為之一者，處一年以下有期徒刑、拘役或三百元以下罰金：
三、居住處所遷移、無故不依規定申報者。
後備軍人犯第一項之罪或國民兵犯第二項之罪，致使召集令無法送達者，以意圖避免
召集論：分別依第六條、第七條科刑。
妨害兵役治罪條例第七條第一項：
意圖避免教育召集或勤務召集，而有左列行為之一者，處三年以下有期徒刑：
一、捏造免役、除役、轉役或免除召集原因者。
二、故意毀傷身體者。
三、無故拒絕接受召集令者。
四、無故逾應召期限二日者。
五、使人頂替本人應召者。
                                                                     Ｄ


司法院資訊處製作；財團法人民間司法改革基金會備份。
